臺灣高等法院刑事裁定　　　　　　　　100年度抗字第1155號
抗 告 人
即受刑人　張文賢
上列抗告人因違反毒品危害防制條例等案件，不服臺灣士林地方
法院中華民國100 年8 月31日定應執行刑之裁定（100 年度聲字
第1505號），提起抗告，本院裁定如下：
    主  文
原裁定撤銷。
張文賢因犯如附表所列之罪所處如附表所示之刑，應執行有期徒
刑年拾月。
    理  由
一、原裁定意旨略以：抗告人張文賢因違反毒品危害防制條例等
    案件，先後經法院判處如附表所示之刑，均經分別確定在案
    ，茲檢察官聲請定其應執行之刑，經核與法律規定相符，檢
    察官聲請為正當，乃裁定定其應執行有期徒刑4 年2 月等。
二、抗告意旨略以：抗告人違反毒品危害防制條例等案件，經法
    院判處如原審裁定附表所示之刑，其中原審裁定附表編號1
    至5 經臺灣臺北地方法院以100 年度聲字第2306號裁定定應
    執行為有期徒刑3 年2 月確定在案，是加計原審裁定附表編
    號6 所示之刑有期徒刑9 月，合計本件法定外部界限為有期
    徒刑3 年11月，則原審裁定定應執行刑為有期徒刑4 年2 月
    已逾外部界限，顯有違誤，懇請撤銷原裁定，重新為適法之
    裁定等語。
三、按裁判確定前犯數罪者，併合處罰之；數罪併罰，有二裁判
    以上者，依刑法第51條之規定，定其應執行之刑，刑法第50
    條、第53條分別定有明文。次按數罪併罰，應依分別宣告其
    罪之刑為基礎，定其應執行刑，此觀刑法第51條規定自明，
    故一裁判宣告數罪之刑，雖曾經定其執行刑，但如再與其他
    裁判宣告之刑定其執行刑時，前定之執行刑當然失效，仍應
    以其各罪宣告之刑為基礎，定其執行刑，不得以前之執行刑
    為基礎，以與後裁判宣告之刑，定其執行刑，最高法院著有
    59年臺抗字第367 號判例可資參照；而上開更定之應執行刑
    ，不應比前定之應執行刑加計其他裁判所處刑期後為重，否
    則即與法律秩序理念及法律目的之內部界限有違，難認適法
    （最高法院93年度臺非字第192 號判決意旨參照）。
四、經查：本件原審裁定以抗告人張文賢先後犯如原審裁定附表
    編號1 至6 所示各罪，經分別判處如其附表所示之刑確定，
    檢察官聲請原審法院定其應執行之刑，經原審認聲請為正當
    ，定其應執行刑為有期徒刑4 年2 月，固非無見。然其中原
    審裁定附表編號1 至5 之罪，經臺灣臺北地方法院於民國
    100 年8 月31日以100 年度聲字第2306號裁定（下稱北院裁
    定），定應執行刑為有期徒刑3 年2 月確定在案，雖北院裁
    定附表編號1 至3 之犯罪事實與原審裁定附表編號1 至5 之
    犯罪事實，經核為同一之犯罪事實，而為同一案件，且均於
    100 年8 月31日為抗告人定其應執行刑裁定，然北院裁定先
    於原審裁定繫屬於有管轄權之法院，並已先於原審裁定確定
    ，有本院前案紀錄表、本院公務電話查詢記錄表在卷可稽，
    是原審裁定應受北院裁定拘束。從而，本件再加計檢察官所
    聲請之原審裁定附表編號6 所示之有期徒刑9 月，則外部界
    限為有期徒刑3 年11月，惟原審裁定未查，遽定其應執行刑
    為有期徒刑4 年2 月，顯逾各刑合併之刑期有期徒刑3 年11
    月之法定外部界限，難謂適法。抗告意旨指稱原審裁定逾越
    外部界限等語，尚非無據，本院自應撤銷原審裁定，並自為
    裁定如主文第2 項所示。
五、據上論斷，依刑事訴訟法第413 條，刑法第53條、第51條第
    5 款，裁定如主文。
中    華    民    國   100    年    10    月    11    日
                  刑事第九庭  審判長法  官  陳貽男
                                    法  官  蔡守訓
                                    法  官  許必奇
以上正本證明與原本無異。
不得再抗告。
                                    書記官  楊品璇
中    華    民    國   100    年    10    月    12    日